臺灣高等法院刑事裁定　　　　　　　　100 年度抗字第1182號
抗　告　人
即受 刑 人　張碧華
上列抗告人因聲請定其應執行刑案件，不服臺灣士林地方法院中
華民國100 年9 月16日裁定（100 年度聲字第1603號），提起抗
告，本院裁定如下：
    主  文
抗告駁回。
    理  由
一、按裁判確定前犯數罪者，併合處罰之；數罪併罰有二裁判以
    上者，應依刑法第51條之規定定其應執行之刑；宣告多數有
    期徒刑者，於各刑中之最長期以上，各刑合併之刑期以下，
    定其刑期，刑法第50條、第53條、第51條第5 款分別定有明
    文。次按法律上屬於自由裁量之事項，有其外部性界限及內
    部性界限，並非概無拘束。依據法律之具體規定，法院應在
    其範圍選擇為適當之裁判者，為外部性界限；而法院為裁判
    時，應考量法律之目的，及法律秩序之理念所在者，為內部
    性界限。法院為裁判時，二者均不得有所踰越。在數罪併罰
    ，有二裁判以上，定其應執行之刑時，固屬於法院自由裁量
    之事項，然仍應受前揭外部性界限及內部性界限之拘束（最
    高法院94年度台非字第233 號判決意旨參照）。
二、原裁定以：抗告人即受刑人（下稱抗告人）張碧華所犯如附
    表編號1 至5 所示之罪，先後經臺灣桃園地方法院、臺灣士
    林地方法院判處如附表所示之刑，並分別確定在案，經認符
    合數罪併罰之規定，應合併定其應執行之刑，爰依刑事訴訟
    法第477 條第1 項，刑法第53條、第51條第5 款，裁定抗告
    人所犯如附表所示各罪，應執行有期徒刑1 年7 月等語。
三、抗告意旨略以：抗告人前因違反毒品危害防制條例案件分別
    經臺灣桃園地方法院98訴字第1972號刑事判決、98審訴字第
    1684 號 刑事判決、98審訴字第3035號刑事判決、99審訴字
    第12號刑事判決及99年審訴字第168 號刑事判決各判處應執
    行有期徒刑為7 月、1 年、1 年、7 月、7 月（合計共3 年
    9 月），前揭各罪刑並經臺灣桃園地方法院100 聲字第1388
    號刑事裁定合併定其應執行之刑為有期徒刑2 年10月（抗告
    人誤載為2 年11月）在案。本件抗告人因違反毒品危害防制
    條例案件經臺灣桃園地方法院99年審訴字第731 號刑事判決
    及臺灣士林地方法院99年審訴字第360 號刑事判決分別判處
    應執行有期徒刑為7 月及1 年（合計1 年7 月），原審100
    年聲字第1603號裁定仍合併定其應執行刑為1 年7 月，相較
    前案，本件並未就抗告人所受之宣告刑酌情減輕，似有不平
    ，爰提起抗告，求為寬仁處理，予以酌情度刑裁定云云。
四、經查：本件抗告人先後犯附表所示之各罪，分別經法院判處
    罪刑確定，而附表編號1 、2 所示宣告刑，經臺灣桃園地方
    法院99年度審訴字第731 號刑事判決定其應執行刑為有期徒
    刑7 月；附表編號3 至5 所示罪刑，另經臺灣士林地方法院
    99年度審訴字第360 號刑事判決定其應執行刑為有期徒刑1
    年等情，有上開裁判及本院被告前案紀錄表附卷可憑。前揭
    各刑中最長期者為有期徒刑8月，各刑合併後之刑期為有期
    徒刑1年10月，原審斟酌抗告人各項犯罪情節、行為次數及
    刑罰之一般預防及特別預防目的，對於被告所犯數罪為整體
    非難評價，裁定合併定其應執行之刑為有期徒刑1年7月，揆
    諸首揭規定，合於刑法第51條所規定之外部性界限，亦無違
    反內部性界限可言。抗告意旨雖以：原裁定所減刑期太少，
    不符公平原則云云，然原裁定並未逾越定應執行刑之外部界
    限及內部界限，亦未見有顯然濫用裁量權限之情形，尚無法
    比附援引他案定執行刑之情形而認本案裁量不當。抗告人提
    起抗告，指摘原裁定不當，請求減輕，為無理由，應予駁回
    。
據上論斷，應依刑事訴訟法第412 條，裁定如主文。
中    華    民    國   100    年  10      月    21    日
                  刑事第二庭  審判長法  官  洪光燦
                                    法  官  宋松璟
                                    法  官  蘇素娥
以上正本證明與原本無異。
不得再抗告。
                                    書記官  戴伯勳
中    華    民    國   100    年    10    月    24    日